【裁判字號】    97,交聲,1337
【裁判日期】    970925
【裁判案由】    聲明異議
【裁判全文】
臺灣高雄地方法院交通事件裁定        97年度交聲字第1337號
原處分機關  高雄市政府交通局
異  議  人  甲○○
上列異議人因違反道路交通管理處罰條例案件，對於高雄市政府
交通局中華民國97年6月6日所為之裁決處分（原處分案號：高市
府交裁字第裁32-BB0000000號）聲明異議，本院裁定如下：
    主  文
異議駁回。
    理  由
一、聲明異議意旨略以：異議人即受處分人甲○○於民國97年3
    月30日上午11時56分駕駛車牌號碼E3-6170 號自小客車，行
    經高雄市○○路及大學南路路口，因闖紅燈遭照相舉發，並
    經高雄市政府交通局裁處新臺幣（下同）2700元之罰緩及記
    違規點數3 點，惟當時該十字路口之藍昌路及大學南路皆為
    紅燈，對向車道也有車輛行駛，且橫向車道之左側有一輛大
    貨車停停止行駛，異議人以為紅綠燈交通號誌發生故障，故
    未停車繼續前進以致被照相舉發，因認高雄市政府交通局所
    為之處分顯有錯誤，爰依法聲明異議，請求撤銷原處處分等
    語。
二、按汽車駕駛人，行經有燈光號誌管制之交岔路口闖紅燈者，
    處1800元以上5400元以下罰鍰；又汽車駕駛人有第53條者，
    除依原條款處罰鍰外，並記違規點數3 點，道路交通管理處
    罰條例第53條第1 項、第63條第1 項第3 款分別定有明文。
三、經查：
(一)異議人於前揭時、地駕駛車牌號碼E3-6170 號自小客車，因闖
  紅燈遭照相舉發，經高雄市政府交通局以異議人違反道路交通
  管理處罰條例第53條第1 項、第63條第1 項第3 款規定裁處異
  議人2700元之罰緩並記違規點數3 點等情，有高雄市○○○○
  道路交通管理事件裁決書（高市府交裁字第裁32-BB00000 00
  號）、高雄市政府警察局舉發道路交通管理事件通知單（高市
  警交字第BB0000000 號）各1 紙在卷可稽。
(二)經本院就高雄市○○路及大學南路路口於97年3 月3 日上午11
  時至12時號誌運作情形函詢高雄市政府交通局，據覆略以: 上
  揭路口於前開時間之三色號誌運作均正常，該路口為二時相號
  誌路口，總週期105 秒，大學南路為第一時相70秒（綠燈:64
  秒、黃燈:4 秒 、紅燈:2 秒） ；藍昌路為第二時相35秒（綠
  燈:29 秒、黃燈:4 秒 、紅燈:2 秒） 一節，有高雄市政府交
  通局97年8 月8 日高市交管字第0970036677號函1 紙在卷可稽
  （見本院卷第9 頁），足見藍昌路與大學路同為紅燈之時間為
  2 秒。再者，駕駛汽車於交叉路口遇交通號誌為紅燈，應在停
  止線後方停等，不得越線，待燈號轉為綠燈後，始可通行，本
  不得以停等紅燈時間過久，即自行認定交通號誌故障，逕行通
  過。況依97年3 月3 日交通設施委外維修與管理服務紀錄表所
  載，於97年3 月3 日上午11時、12時許，並無大學路及南昌路
  口號誌運作異常或故障之通報，有前開函附之交通設施維修紀
  錄表1 紙在卷可參（見本院卷第9 頁至第13頁），足徵該路口
  於前揭時間之號誌運作係屬正常無訛，而該路口時相設定藍昌
  路與大學路同為紅燈之時間為2 秒，尚屬合理範圍，顯不足使
  一般駕駛人誤認為號誌故障，則異議人辯稱其以為紅綠燈交通
  號誌發生故障，故未停車繼續前進云云，尚屬無據。再異議人
  於紅燈亮啟僅2.11秒即駕車超越停止線、3.11秒車輛已越過停
  止線並行駛於斑馬線之上方而闖紅燈之情，有高雄市政府警察
  局97年9 月5 日高市警交三字第0970052214號函及違規採證照
  片2 張在卷足參，堪認異議人確有於前揭時間、地點行經有燈
  光號誌管制之交岔路口闖紅燈無誤。
四、綜上所述，異議人於上述時、地，騎機車行經有燈光號誌管
    制之交岔路口闖紅燈之違規事實堪以認定，則原處分機關據
    此並引用道路交通管理處罰條例第53條第1 項及第63條之規
    定，裁處異議人罰鍰2,700 元，並記違規點數3 點，於法尚
    稱妥適。至於異議人任意指摘本件原裁決處分有所不當，經
    核並無理由，故應予以駁回。
五、據上論斷，應依道路交通案件處理法第19條，裁定如主文。
中    華    民    國    97    年    9     月    25    日
                              交通法庭  法  官  黃繼瑜
以上正本證明與原本無異。
如不服本裁定應於送達後5日內向本院提出抗告狀。
中    華    民    國    97    年    9     月    26    日
                                        書記官  曾小玲


司法院資訊處製作；財團法人民間司法改革基金會備份。
